# Ata de Reunião 01 - Requisitos de Software - Grupo 06

**Data:** 11/04/2025  
**Horário:** 19:30 às 20:30  
**Local:** Online via Microsoft Teams

---

## Participantes presentes:

- ✅ [Andre Lopes](https://github.com/andrewslopes) 
- ✅ [Diassis](https://github.com/Diaxiz)
- ✅ [João Pedro](https://github.com/JpRodrigues2)
- ✅ [José Eduardo](https://github.com/jevprado)
- ✅ [Julia Massuda](https://github.com/JuliaReis18)
- ✅ [Marco Marques](https://github.com/marcomarquesdc)
- ✅ [Thales Germano](https://github.com/thalesgvl)

---

## Discussão:

- Divisão de tarefas para elaboração do cronograma.
- Visualização do conteúdo dos grupos anteriores.

---

## Decisões:

- [Andre Lopes](https://github.com/andrewslopes)  e [Julia Massuda](https://github.com/JuliaReis18) serão responsáveis pela produção do Rich Picture
- [Thales Germano](https://github.com/thalesgvl) responsável pelo cronograma 
- [José Eduardo](https://github.com/jevprado) responsável pelo gitpage e lista de ferramentas usadas 
- [João Pedro](https://github.com/JpRodrigues2) será responsável pelo HeatMap
- [Diassis](https://github.com/Diaxiz) responsável pela ata
- [Marco Marques](https://github.com/marcomarquesdc) responsável pela motivação e os critérios para a escolha do App.

---

## Gravação da reunião

<iframe width="670" height="350" 
        src="https://www.youtube.com/embed/VHHls7YiXg0" 
        title="YouTube video player" 
        frameborder="0" 
        allow="accelerometer; autoplay; clipboard-write; encrypted-media; gyroscope; picture-in-picture; web-share" 
        referrerpolicy="strict-origin-when-cross-origin" 
        allowfullscreen>
</iframe>

## Histórico de versões

Versão |   Data  | Descrição | Autor(es) | Revisor(es)
------ | ---- | ------ | ---------- | ----------
`1.0` | 13/04/2025 | Criação do documento ata01 | [Diassis](https://github.com/Diaxiz) | [Jose Eduardo](https://github.com/jevprado) |
`1.1` | 19/04/2025 | Correções na ata01 | [Jose Eduardo](https://github.com/jevprado) | [Diassis](https://github.com/Diaxiz) |
`1.2` | 09/05/2025 | Corrigindo gravação da reunião | [Jose Eduardo](https://github.com/jevprado) | [Diassis](https://github.com/Diaxiz) |