# Ata de Reunião 04 - Requisitos de Software - Grupo 06

**Data:** 09/05/2025  
**Horário:** 18:44 às 18:50 
**Local:** Online via Microsoft Teams

---
## Participantes presentes:

- ✅ [Andre Lopes](https://github.com/andrewslopes)
- ✅ [Diassis](https://github.com/Diaxiz)
- ❌ [João Pedro](https://github.com/JpRodrigues2)
- ✅ [José Eduardo](https://github.com/jevprado)
- ❌ [Julia Massuda](https://github.com/JuliaReis18)
- ❌ [Marco Marques](https://github.com/marcomarquesdc)
- ✅ [Thales Germano](https://github.com/thalesgvl)

---

## Discussão:

- Organizar e dividir as tarefas da entrega 03 do projeto. 
- Discussão sobre os pontos de melhoria da entrega 01, apontadas pelo monitor. 


---

## Decisões:

- Divisão das tarefas da entrega 03 definida como: 
    - Cenários: [Diassis](https://github.com/Diaxiz) e [José Eduardo](https://github.com/jevprado)
    - Léxico: [Marco Marques](https://github.com/marcomarquesdc) e [Thales Germano](https://github.com/thalesgvl)
    - Casos de uso: [Andre Lopes](https://github.com/andrewslopes) e [Julia Massuda](https://github.com/JuliaReis18)
    - Especificação Suplementar: [João Pedro](https://github.com/JpRodrigues2)

- Correções durante a entrega 03, a partir das observações feitas pelo monitor. 

---
 
## Gravação da reunião

<iframe width="670" height="350" 
        src="https://www.youtube.com/embed/Do3Vq4Cmg9s" 
        title="YouTube video player" 
        frameborder="0" 
        allow="accelerometer; autoplay; clipboard-write; encrypted-media; gyroscope; picture-in-picture; web-share" 
        referrerpolicy="strict-origin-when-cross-origin" 
        allowfullscreen>
</iframe>

## Histórico de versões

Versão |   Data  | Descrição | Autor(es) | Revisor(es)
------ | ---- | ------ | ---------- | ----------
`1.0` | 22/04/2025 | Criação do documento ata03| [Jose Eduardo](https://github.com/jevprado) | [Diassis](https://github.com/Diaxiz) |